【裁判字號】    98,審訴,297
【裁判日期】    980804
【裁判案由】    違反毒品危害防制條例
【裁判全文】
臺灣新竹地方法院宣示判決筆錄         98年度審訴字第297號
公  訴  人  臺灣新竹地方法院檢察署檢察官
被      告  乙○○
指定辯護人  本院公設辯護人  甲○○
上列被告因違反毒品危害防制條例一案，經檢察官提起公訴（98
年度撤緩偵字第86號）後，聲請本院改依協商程序而為判決，於
中華民國98年8 月4 日下午4 時在本院刑事第十一法庭宣示判決
，出席職員如下：
法官起立朗讀判決主文、犯罪事實要旨、處罰條文，及告以上訴
限制、期間並提出上訴狀之法院，且諭知記載其內容：
一、主  文：
    乙○○施用第一級毒品，累犯，處有期徒刑壹年；扣案之海
    洛因貳包毛重共壹點壹公克（合計淨重零點陸伍公克，空包
    裝總重零點肆公克），沒收銷燬之。又施用第二級毒品，
    累犯，處有期徒刑拾月。主刑部分應執行有期徒刑壹年陸月
    。
二、犯罪事實要旨：
（一）乙○○前曾於民國83年9 月間，因違反麻醉藥品管理條
      例案件，經本院於83年12月19日，以83年度易字第3195號
      判決，判處有期徒刑7 月，嗣於84年1 月17日確定；又
      於83年11月間，因違反麻醉藥品管理條例案件，經本院於
      84年3 月21日，以83年度訴字第1183號判決，判處有期徒
      刑3 年4 月，嗣於84年4 月20日確定；又於83年12月間
      ，因違反藥事法案件，經本院於84年1 月27日，以84年度
      訴字第1 號判決，判處有期徒刑10月，嗣於84年3 月1 日
      確定，上開、、案件並經定應執行刑為有期徒刑4
      年4 月確定，於84年3 月3 日入監執行，並於86年3 月18
      日假釋出監，嗣後經撤銷假釋，餘殘刑有期徒刑1 年10月
      17日。又於86年9 月間，因違反麻醉藥品管理條例案件
      ，經臺灣臺北地方法院於86年10月30日，以86年度易字第
      5960號判決，判處有期徒刑8 月，嗣於87年1 月6 日確定
      ，並與上開殘刑有期徒刑1 年10月17日接續執行，於87年
      5 月29日入監執行，並於89年2 月21日假釋出監，嗣後經
      撤銷假釋，餘殘刑有期徒刑8 月12日。又於89年6 月間
      ，因違反毒品危害防制條例案件，經本院於90年1 月10日
      ，以89年度訴字第676 號判決，分別判處有期徒刑8 月、
      6 月，並經定應執行刑為有期徒刑1 年1 月，嗣於90年1
      月29日確定；又於90年9 月間，因違反毒品危害防制條
      例案件，經本院於91年4 月30日，以91年度訴字第38號判
      決，分別判處有期徒刑8 月、6 月，並經定應執行刑為有
      期徒刑1 年1 月，嗣於91年5 月31日確定，上開、案
      件並與上開殘刑有期徒刑8 月12日接續執行，於90年9 月
      4 日入監執行，並於92年9 月16日假釋出監，嗣後經撤銷
      假釋，餘殘刑有期徒刑8 月22日。又於93年1 月間，因
      違反毒品危害防制條例案件，經本院於93年6 月29日，以
      93年度訴字第169 號判決，分別判處有期徒刑10月、8 月
      ，並經定應執行刑為有期徒刑1 年5 月，嗣於93年7 月26
      日確定；又於93年10月間，因違反毒品危害防制條例案
      件，經本院於93年12月7 日，以93年度訴字第531 號判決
      ，分別判處有期徒刑1 年、10月，並經定應執行刑為有期
      徒刑1 年10月，嗣於93年12月7 日確定，復因減刑條例分
      別減為有期徒刑6 月、5 月，並經定應執行刑為有期徒刑
      11月確定，上開、案件並與上開殘刑有期徒刑8 月22
      日接續執行，於93年9 月27日入監執行，並於96年8 月21
      日縮刑期滿執行完畢。
（二）乙○○前於87年1 月間，因施用毒品案件，經本院裁定送
      觀察、勒戒後，認無繼續施用毒品傾向，再由本院於87年
      10月8 日以87年度易字第258 號為免刑判決確定。
（三）乙○○不知警惕，又於89年6 月間，因施用毒品案件，經
      本院以89年度毒聲字第2075號裁定送勒戒處所觀察、勒戒
      後，因認有繼續施用毒品之傾向，再經本院以89年度毒聲
      字第2828號裁定令入戒治處所施以強制戒治1 年，於89年
      12月22日入所執行，嗣因強制戒治執行屆滿3 月後經評定
      為合格已無繼續戒治必要，再由本院以90年度毒聲字第80
      2 號裁定停止戒治，於90年6 月7 日因停止其處分之出監
      ，所餘戒治期間付保護管束，旋其停止戒治所餘戒治期間
      於90年11月25日屆滿，因期滿未經撤銷，視為強制戒治期
      滿執行完畢；同時其本次非法施用第二級毒品犯行，亦經
      本院於90年1 月10日，以89年度訴字第676 號判決，分別
      判處有期徒刑8 月、6 月，並經定應執行刑為有期徒刑1
      年1 月，嗣於90年1 月29日確定，其執行情形詳如前述（
      一）部分。
（四）乙○○竟不知警惕，又於90年9 月間，因施用第一級、第
      二級毒品案件，經本院於91年4 月30日，以91年度訴字第
      38號判決，分別判處有期徒刑8 月、6 月，並經定應執行
      刑為有期徒刑1 年1 月，嗣於91年5 月31日確定，其執行
      情形詳如前述（一）部分。
（五）乙○○仍不知警惕，又於93年1 月間，因施用第一級、第
      二級毒品案件，經本院於93年6 月29日，以93年度訴字第
      169 號判決，分別判處有期徒刑10月、8 月，並經定應執
      行刑為有期徒刑1 年5 月，嗣於93年7 月26日確定，其執
      行情形詳如前述（一）部分。
（六）乙○○不知悔改，又於93年10月間，因施用第一級、第二
      級毒品案件，經本院於93年12月7 日，以93年度訴字第53
      1 號判決，分別判處有期徒刑1 年、10月，並經定應執行
      刑為有期徒刑1 年10月，嗣於93年12月7 日確定，復因減
      刑條例分別減為有期徒刑6 月、5 月，並經定應執行刑為
      有期徒刑11月確定，其執行情形詳如前述（一）部分。
（七）乙○○仍不知悔改，於前開強制戒治處分執行完畢釋放後
      ，「5 年內再犯」施用毒品案件，並經法院判處罪刑確定
      後，(1)復基於施用第一級毒品海洛因的犯罪意思，於96年
      11月23日下午3 時許，在其位於臺北縣林口鄉○○路1 鄰
      1 之7 號之住處內，以將海洛因粉末摻入香煙內，再點火
      吸煙之方式，施用第一級毒品海洛因1 次。(2)另基於施用
      第二級毒品甲基安非他命的犯罪意思，於96年11月23日下
      午3 時施用完第一級毒品後，在上開住處內，以將甲基安
      非他命置於玻璃球吸食器內，再以火燒烤，吸其煙霧之方
      式，施用第二級毒品甲基安非他命1 次。嗣於96年11月24
      日下午3 時許，為警在新竹市○○路163 號前查獲，並扣
      得其所有的海洛因2 包毛重共1.1 公克（合計淨重0.65公
      克，空包裝總重0.43公克），經警採集其尿液送驗結果，
      呈嗎啡、可待因陽性及安非他命、甲基安非他命陽性反應
      ，始悉上情。
三、處罰條文：
    毒品危害防制條例第10條第1 項、第2 項、第18條第1 項前
    段，刑法第11條、第47條第1 項、第51條第5 款。
四、協商判決除有刑事訴訟法第455 條之4 第1 項第1 款於本訊
    問程序終結前，被告撤銷協商合意或檢察官撤回協商聲請者
    ；第2 款被告協商之意思非出於自由意志者；第4 款被告所
    犯之罪非第455 條之2 第1 項所定得以協商判決者；第6 款
    被告有其他較重之裁判上一罪之犯罪事實者；第7 款法院認
    應諭知免刑或免訴、不受理者情形之一，及違反同條第2 項
    「法院應於協商合意範圍內為判決；法院為協商判決所科之
    刑，以宣告緩刑或2 年以下有期徒刑、拘役或罰金為限」之
    規定者外，檢察官與被告均不得上訴。
五、如有前項得上訴之情形，得自收受宣示判決筆錄送達之日起
    10日內，向本院提出上訴書狀，上訴於第二審法院。
中    華    民    國    98    年    8     月    4     日
                  刑事第九庭書  記  官  蕭汝芳
                            審判長法官  馮俊郎
以上筆錄正本證明與原本無異。
中    華    民    國    98    年    8     月    4     日
                            書  記  官  蕭汝芳
附錄本案處罰實體法條全文：
毒品危害防制條例第10條第1 項、第2 項：
施用第一級毒品者，處6 月以上5 年以下有期徒刑。
施用第二級毒品者，處3 年以下有期徒刑。


司法院資訊處製作；財團法人民間司法改革基金會備份。
